【裁判字號】    98,上易,458
【裁判日期】    980428
【裁判案由】    恐嚇等
【裁判全文】
臺灣高等法院臺中分院刑事判決         98年度上易字第458號
上  訴  人
即  被  告  丁○○
                      號
選任辯護人  刑建緯律師
上列上訴人因恐嚇等案件，不服臺灣臺中地方法院97年度易字第
2735號中華民國98年1月23日第一審判決（起訴案號：臺灣臺中
地方法院檢察署97年度偵字第5552號），提起上訴，本院判決如
下：
    主  文
原判決除關於乙○○共同恐嚇部分外，均撤銷。
丁○○犯重利罪（對丙○○部分），處有期徒刑參月，扣案如附
表編號1、2所示之本票貳張沒收；又犯恐嚇危害安全罪（對丙○○部分），處拘役伍拾日；又犯共同重利罪（對乙○○部分），
處有期徒刑參月。
其他部分（對乙○○共同恐嚇部分）上訴駁回。
撤銷改判部分與上訴駁回部分，應執行有期徒刑陸月，拘役伍拾
日，如易科罰金，均以新台幣壹仟元折算壹日。扣案如附表編號
1、2所示之本票貳張沒收。
    犯罪事實
一、丁○○基於重利及恐嚇危害安全之犯意，自民國96年3月中
    旬某日起，在自由時報刊登借貸金錢廣告，並留有聯絡電話
    ，供急需借貸金錢之不特定人聯絡借款。於96年3月中旬某
    日，丙○○因其所經營之早餐店需款孔急，即依報紙廣告所
    留電話與丁○○聯絡，雙方約在臺中縣沙鹿鎮○○街40號丙○○之早餐店見面，丁○○即乘丙○○急迫之際，貸予丙○○新臺幣（下同）58,000元，約定以10天為1期，每期利息
    8,000元，且於當日交付借款時即預扣第1期利息8,000元，
    實際僅交付50,000元予丙○○，並要求丙○○簽發面額為58
    ,000 元之本票及58,000元之借據各1張，以擔保清償借款及
    利息，且於丙○○每次支付利息後，即要求丁○○重新簽發
    本票，並重新計算借貸金額後填載借據，於丙○○遲延給付
    利息時，丁○○亦要求加計遲延利息，至97年2月25日止，
    丁○○已向丙○○收取顯不相當之重利共約30萬元，且丁○○明知丙○○不欲其家人知悉其向地下錢莊借款，且不欲其
    早餐店之經營受到騷擾致其財產受到損害，於丙○○展延返
    還本金期間，倘遲延繳付利息時，丁○○即對丙○○恐嚇稱
    ：如果不還錢，就要到丙○○之早餐店找丙○○之老婆要錢
    ，到時後果自行負責等語，以此加害丙○○財產之事恐嚇丙○○，致丙○○心生畏懼，致生危害於安全。
二、丁○○與綽號「小周」之姓名年籍均不詳之成年男子共同基
    於重利及恐嚇危害安全之犯意聯絡，於97年2月18日，由「
    小周」或丁○○先在自由時報刊登借貸金錢廣告，並使用假
    名「趙恭銘」及留有聯絡電話供需要借貸金錢之不特定人聯
    絡借款。於同日11時許，乙○○因經營事業而需款孔急，即
    依報紙廣告所刊登之電話與「小周」聯絡借貸金錢，雙方約
    在臺中市○○○路與振興路口之某米糕店前見面，「小周」
    即乘乙○○需款孔急之際，貸予乙○○100,000元，約定以
    10天為1期，每期利息20,000元，且於當日交付借款時即預
    扣第1期利息20,000元，實際僅交付80,000元，並要求乙○○簽發面額各50,000元之支票2張、100,000元之借據1張及
    交付身分證、健保卡之影本，以擔保清償借款及利息，藉此
    取得與原本顯不相當之重利。嗣於97年2月25日，「小周」
    撥打電話予乙○○，要求乙○○還錢，因乙○○只能還50,
    000元，「小周」及丁○○即於電話中對乙○○恐嚇稱，如
    果不還錢，要將其帶走，等其家人拿錢來付，以此加害生命
    、身體、自由之事恐嚇乙○○，致乙○○心生畏懼，乃報警
    處理。於97年2月25日15時30分許，丁○○與乙○○2人約在
    臺中市○○路271號第一銀行前支付款項，於丁○○向乙○○收取10,000元之利息時，隨即為警上前查獲，並扣得乙○○為配合警方查案而甫給付丁○○之10,000元利息及丙○○
    所簽發如附表所示之本票3張、借據1張等物。
三、案經丙○○、乙○○分別訴由臺中市警察局第一分局報請臺
    灣臺中地方法院檢察署檢察官偵查起訴。
    理    由
壹、證據能力之說明：
    按被告以外之人於審判外之陳述，雖不符前4條之規定，而
    經當事人於審判程序同意作為證據，法院審酌該言詞陳述或
    書面陳述作成時之情況，認為適當者，亦得為證據。當事人
    、代理人或辯護人於法院調查證據時，知有第159條第1項不
    得為證據之情形，而未於言詞辯論終結前聲明異議者，視為
    有前項之同意，刑事訴訟法第159條之5定有明文。本件檢察
    官及被告，對於證人乙○○於偵查中之證述及本案其餘書面
    證據資料之證據能力並未有所爭執，迄本院言詞辯論終結時
    ，亦未主張有何不得作為證據之情形，且經本院審酌後，認
    上開證據之作成，並無違法取證之瑕疵，認以之作為證據亦
    無不適當之情形，應認均具有證據能力，合先敘明。
貳、實體之說明：
一、訊據上訴人即被告（下稱被告）丁○○固坦承上開犯罪事實
    欄一所載對丙○○之重利犯行，惟矢口否認有對丙○○恐嚇
    及共同對乙○○重利及恐嚇犯行，辯稱：伊未對丙○○恐嚇
    ，縱認伊有對丙○○稱「如果不還錢，就要到丙○○店內找
    丙○○之老婆要錢，到時後果自行負責」，惟上開內容亦僅
    係單純要求給付金錢，並無表示要加害其生命、身體、自由
    、名譽、財產，從客觀上亦無產生安全上之危害，並不構成
    恐嚇罪；另伊於97年2月25日在第一銀行前被警查獲時，員
    警僅要求伊將皮包內之物品取出，沒有要求伊將身上的物品
    取出，當時伊身上有丙○○剛給的10,000元，另有12,000元
    ，是要將該22,000元借給乙○○，且伊未乘乙○○急迫而貸
    予金錢及取得重利，並不符合重利罪之構成要件云云。經查
    ：
(一)、上揭犯罪事實一所載被告對丙○○之重利犯行，迭據被告於
    原審及本院均坦承不諱，核與證人即被害人丙○○於原審具
    結所證情節（參原審卷第89頁背面至93頁）相符，並有丙○○所簽發、交付予被告之本票3張及借據1張附卷（警卷）可
    佐，足見被告此部分之自白與事實相符，此部分事證明確，
    被告此部分重利犯行堪以認定。
(二)、被告確有於丙○○遲延給付利息後，對丙○○稱：如果不還
    錢，就要到丙○○店內找丙○○之老婆要錢，到時後果自行
    負責等語，業據證人丙○○於原審具結證明屬實，被告於原
    審亦未否認曾對丙○○為上開言詞（原審卷第93頁），而被
    告為上開言詞，應係為逼使丙○○還款無訛。再查，證人丙○○於原審已具結證稱：「（被告講上開話語，你是否會害
    怕？）我害怕家人知道，我心理也是有一些害怕。」、「被
    告有到店裡坐過」、「（你剛剛說你會害怕，除了害怕你太
    太知道你向高利貸借款，之後可能會發生吵架離婚的事情，
    是否有其他生命、身體、財產、名譽、自由會受到威脅恐嚇
    之事？）我是怕店開不下去。（你怕店開不下去是怕被告到
    店內討錢會影響生意怕客人跑掉？）是。」等語（原審卷第
    91、92頁），顯然被告以上開言語恐嚇丙○○，已致生危害
    於丙○○開店之權利，進而使其財產受損，並參酌丙○○接
    獲被告上開恐嚇電話，並見被告確到其店內，倘其未因此惡
    害通知而心生畏怖，自可因其給付予被告之利息已逾本金與
    法定利息而不加理會，惟其仍持續給付被告鉅額利息，顯已
    遠逾原借貸之本金50,000元，足徵丙○○確係受到被告上開
    恐嚇而心生畏懼，況所稱「後果自行負責」，客觀上亦確帶
    有恐嚇之意味。被告辯稱上開言詞內容僅係單純要求給付金
    錢，並無表示要加害之意思，從客觀上亦無產生安全上之危
    害，並不構成恐嚇罪云云，自不足採。
(三)、證人乙○○於檢察官偵查中具結證述：伊於97年2月18日，
    看自由時報廣告上面寫五路財神借貸，下面的名字是趙恭銘
    ，伊打電話聯絡，約在東區的旱溪及振興路口的米糕店見面
    ，是一位叫小周與伊見面，伊當時跟他借100,000元，預扣
    利息20,000元，實際拿80,000元，利息為10天20,000元，伊
    交2張支票，金額各為50,000元，到期日各為97年2月25日及
    同年月27日，並寫借據，還有影印身份證、健保卡，因為支
    票1張是開7天，1張是開10天，第7天小周打電話要伊還錢，
    嗣恐嚇伊連同第2張支票亦須一次還清，否則要將伊帶走，
    叫伊家人拿錢來付，伊即稱先付利息，後來約在臺中市○○
    路與柳川東路的第一銀行轉角提款機處見面，當天約下午3
    點半由被告到場向伊收錢，伊因受他們恐嚇而害怕，故先到
    派出所報案，警員叫伊拿10,000元給被告，伊交10,000元予
    被告時，警方就將被告抓起來等語（見97年度偵字第5552號
    卷頁21），核與其於原審審理中具結所證：伊因工作經濟需
    要，看報紙後與一名小周的男子接洽，約在東區的旱溪與振
    興路口，伊係開立2張支票各50,000元借款，總共借100,000
    元，拿80,000元現金，支票到期日分別為97年2月25日及同
    年月27日，因為97年2月25日之50,000元的支票，當時要拿
    錢到銀行才能讓他們領取，但仍缺2萬餘元無法領取，他們
    一直打電話來說會在3點半存入支票，嗣表示連同27日的票
    款須併同給付，否則會將伊帶走，直到還錢後才放人，伊乃
    至派出所報案，警員告知先拿10,000元予對方，警方即會處
    理，之後與被告碰面，被告向伊表示「錢呢」，伊就拿10,0
    00元給被告，當時刑事警察人員就包圍過來等語（見原審卷
    第58至59頁）相符合，即被告亦不否認有於上開時地，由乙○○交伊10000元後即為警查獲之事實，證人乙○○所證應
    屬非虛。被告雖否認此部分犯行，惟查，被告於警詢時先係
    供稱：伊不認識被害人乙○○所指其借款對象即綽號小周之
    男子，伊經營地下錢莊未有共犯，只有伊一人云云（見臺中
    市警察局第一分局所製作之被告第2次調查筆錄第4頁），與
    其在檢察官偵查中所供：當日是一個叫小周的人打電話問伊
    有外快要不要賺，說有一個客人要補票，有一張50,000元的
    支票缺21,000元，叫伊過去與他接洽等語（見上開偵字第55
    52號卷第21至22頁）不符，顯見證人乙○○上開所證綽號小
    周之人確實存在，且被告認識該名綽號小周之人無訛，益徵
    證人乙○○所證應屬實情，而被告於警詢時應係心虛始為上
    開供詞。被告於本院復改稱：「（小周是誰？）我不認識。
    （你於警詢說不認識小周？）我是說不太認識。後改稱：他
    有拿名片給我，但我不認識他。（小周名片在何處？）已經
    不見了。（你與小周是什麼關係？）沒有關係。（是否從來
    沒有在聯絡？）是的。（本件你如何被警查獲？）乙○○要
    借錢，我在中正路與柳川東路口的銀行那邊要拿錢給他。（
    你們去那邊做什麼？）是要借錢給乙○○，因為他當天要補
    票，我接到小周的電話，他問我還有沒有錢在借人，我說有
    ，後來我要拿錢去那邊借給乙○○，就被警查獲了。（你說
    你不認識小周，也沒有與他聯絡，為何小周他當天會打電話
    給你？）因為之前一個人在吃飯，他在餐廳門口發名片，有
    拿名片給我，我也有拿名片給他，他說如果他們的件不好做
    ，就會介紹給我。（為何乙○○借錢，是小周打電話給你？
    ）因為乙○○我完全不認識。（你與小周也不認識，為何是
    他打電話給你？）我當時沒有想這麼多，我想說有錢賺，就
    去看看。」等語（本院卷第40頁正、背面），惟其所述與小
    周之關係前後矛盾，對於欲借款予乙○○之情節描述，亦與
    常理有違，且證人乙○○於原審亦具結證稱：「（當時你已
    表示尚缺二萬多元，對方有無表示要再借你二萬多元？）對
    方沒有這麼說，對方表示你人過來再說。」、「（之後在二
    月二十五日下午三時半與本案被告碰面時，做了什麼事？你
    們二人互動如何？）第一銀行的提款機前面，我過去時，他
    就向我招手，他向我表示錢呢？我就拿一萬元給他，當時刑
    事人員就包圍過來。（當時他向你招手表示錢呢，是指什麼
    錢？）就是要還25日或是27日的錢。（當時你交付一萬元給
    他之前，被告有無告知你要拿二萬多元借你？）沒有。」等
    語（原審卷第58頁背面、59頁），則若係被告欲借錢予乙○○，則何以當時反係乙○○拿錢給被告，而非被告拿錢交予
    乙○○？且何以被告一見到乙○○，即向乙○○要錢？顯見
    被告所辯其係要借錢給乙○○及不知乙○○何以拿給其10,0
    00元等詞，核屬事後卸責之詞，殊難採信，證人乙○○於97
    年2月25日當天與被告碰面，應係依電話指示，欲將利息繳
    付予被告，方屬真實。另證人乙○○在原審證稱：伊因要代
    理大智格公司營運的產品要買彈珠臺配套相關器材及主機板
    材料需要金錢，當時存款情形不佳，只有30,000元左右的存
    款，且早期經營生意信用不佳，無法向銀行再借款，因為要
    搶先機出賣產品，故需要先付訂金25萬元以上訂立契約，起
    初有找合夥人合夥，但考慮到資金仍有不足之虞，所以才找
    錢莊洽談借款等情（見原審卷第59頁反面、第121頁反面、
    第122、123 頁），及審酌證人乙○○借款利率高達百分之
    900以上，衡以常情，苟非其確因需款孔急而告貸無門，焉
    有接受此等高額且與原本顯不相當利息之意願，足見證人乙○○確係出於急迫而向被告及綽號小周之人借貸，並支出與
    原本顯不相當之重利無訛。被告上開所辯，顯不足採。被告
    確有與小周共同為此部分重利犯行，事證明確，洵堪認定。
(四)、證人乙○○於原審具結證述：「（97年2月25五日當天電話
    催討你時，你表示錢不夠，有無告知你總共缺多少錢？）25
    日當天我表示我去向朋友借，還缺2萬多元，但是他們電話
    催討很急。（當時你已表示尚缺2萬多元，對方有無表示要
    再借你2萬多元？）對方沒有這麼說，對方表示缺多少，你
    人過來再說。（當時對方告知你缺多少你人過來，或是順道
    還要繳交利息？）當時對方電話催討很多通，但是表示要我
    人過來，並表示要將27日的錢一併償還，不然要將人帶走。
    （之後你接完電話如何處理？）我是接獲要將我帶走，我才
    去派出所報案，警員告知我要先拿一萬元給他們，他們會處
    理。（當時你接完電話，你心理的感覺如何？）我很害怕，
    我害怕他會找到家裡頭，因為家中有小孩。（對方打了很多
    電話催討，對方是否為同一人小周？）電話有二、三個人的
    聲音，但是最後稱要將我帶走的聲音，聽起來像是我去第一
    銀行所碰面的丁○○的聲音。…（你是否可確定是何人打電
    話稱如果不還錢，就要把你帶走？）因為當時有3位人員與
    我通電話，但跟我講這段話的人的聲音與被告丁○○的聲音
    最像。（〔請提示97偵5552號偵查卷頁21第3個問題的回答
    內容閱覽〕）你是否如筆錄內容回答？）是。（當時你稱他
    恐嚇我，是否指小周？）當初我的意思是說出要把我帶走的
    聲音最像是丁○○，但是講要我把第2張支票也要一次還款
    的是小周。…（你稱是警員告知你要你先拿1萬元給他，是
    什麼意思？）因為當時我去報案時，我有向警員告知重利的
    情形，我表示我錢不夠，對方表示會將我的人帶走，我很害
    怕，所以警方表示要我先拿1萬元給對方，警方就會去處理
    。（你拿1萬元出來是警方建議你？）不是，警方有詢問利
    息如何計算，5萬元要繳1萬元的利息，所以警方表示要我先
    拿出1萬元的利息給對方。…其中有1通我可以確認是小周要
    我將27日的本金利息一次還款，另外第2通我就不確認是何
    人，不止打了3通電話，其中要把我帶走的這段話的聲音最
    像被告。（你見過丁○○幾次面？）1次。（是否記得通過
    幾次電話？）就25日該天通過1次電話。…（你25日交付1萬
    元給被告時，警方多久就到了？）我交給丁○○時，警方大
    概同時抵達。（25日當天你身上有多少錢？）大約有2萬多
    元將近3萬元。（丁○○當天跟你說的話就是只有『錢呢』
    該二字？）是。（25日當天是否都是你上開所述該3人打電
    話給你？）是。」等語（參原審卷第57頁背面至62頁），復
    有通聯紀錄存卷（核退卷）可參，證人乙○○接獲上開被告
    及綽號小周之恐嚇電話後，倘未心生畏懼，當可不予理會，
    惟其卻隨即報警尋求援助，此亦有臺中市警察局第一分局大
    誠分駐所97年2月25日之員警職務報告書1份在卷可參，足徵
    被告與綽號小周等人確有共同以加害生命、身體、自由之事
    ，恐嚇乙○○並致生危害於其安全，以遂行渠等收取重利之
    目的，故被告有與綽號小周之成年男子共同對乙○○為恐嚇
    犯行，事證明確，亦堪認定。
二、核被告所為，係犯刑法第344條之重利罪及同法第305條之恐
    嚇危害安全罪。被告與綽號「小周」之成年男子間，就上揭
    犯罪事實二對於被害人乙○○重利及恐嚇危害安全犯行部分
    ，有犯意聯絡及行為分擔，為共同正犯。被告多次向被害人
    丙○○收取利息及恐嚇等行為，均係於密切接近之時間為之
    ，依一般社會觀念，顯係基於單一犯意接續所為，應均包括
    評價為一行為而僅各論以接續犯之實質上一罪。被告上開二
    次重利及二次恐嚇危害安全犯行，犯意各別，行為互異，應
    予分論併罰。原審就被告與小周共同恐嚇（即對被害人乙○○）部分，認犯行明確，依刑法第28條、第305條，刑法施
    行法第1條之1第1項、第2項前段，並審酌被告素行非佳，及
    犯後仍飾詞卸責，未見悔意等一切情狀，量處有期徒刑3月
    ，認事用法尚無違誤，量刑亦稱妥適。被告此部分上訴意旨
    ，以否認犯行，指摘原判決此部分不當，自無理由，應予駁
    回。又原審認被告二次重利（對被害人丙○○及乙○○部分
    ）及對丙○○恐嚇危害安全部分亦均罪證明確，分別予以論
    罪科刑，固非無見，惟查：(1)、扣案丙○○所簽發之本票3
    張、借據1張，其中金額分別為10000元及7000元之本票係丙○○交予被告作為借貸重利之利息，為被告所有因犯罪所得
    之物，固得諭知沒收，惟另1張58000元之本票及借據1張，
    則係丙○○借貸之憑證，雖丙○○已支付高達30萬元之利息
    ，惟迄為警查獲時其仍未清償本金，此亦據丙○○自承在卷
    ，參諸被告與丙○○於案發後之97年3月24日所簽訂之和解
    契約書第一項亦載明「甲方（丙○○）先前向乙方（丁○○
    ）借款（含利息）共58000元，乙方同意免除甲方所有積欠
    債務（含利息），不再向甲方請求（含利息）」，亦可知於
    雙方和解後，丙○○之債務始行消滅。故附表編號3、4 所
    示之58000元本票及借據僅係丙○○借款之憑證，尚非屬被
    告因犯罪所得之物，且依民法第205條規定「約定利率，超
    過週年百分之二十者，債權人對於超過部分之利息，無請求
    權。」故超過法定限制外之利息屬自然債務，並非該債務無
    效，而約定利息超過百分之20者，亦非當然構成重利（最高
    法院88年度台上字第2396號判決參照），自不能認超過法定
    限制外之利息，即屬被告因犯罪所得之物而予以沒收。原審
    認超過法定限制外之利息屬犯罪所得之物，故扣案之5800 0
    元本票及借據亦屬被告所有因犯罪所得，而在被告所犯重利
    罪刑項下依刑法第38條第1項第3款諭知沒收，尚有未洽；(2)
    、證人丙○○於原審已具結證稱：「（你剛剛說你會害怕，
    除了害怕你太太知道你向高利貸借款，之後可能會發生吵架
    離婚的事情，是否有其他你生命、身體、財產、名譽、自由
    會受到威脅恐嚇之事？）我是怕店開不下去。（你怕店開不
    下去是怕被告到店內討錢會影響生意怕客人跑掉？）是。（
    除了上開之外，有無其他害怕？）沒有等語（原審卷第91
    、92頁），顯然被告以上開言語恐嚇丙○○，僅致生危害於
    丙○○之財產，並無致生丙○○之生命、身體、自由及名譽
    遭受危害之情事，原審認被告以上詞恐嚇丙○○，亦致生危
    害於其生命、身體、自由及名譽，亦有違誤；(3)、扣案之現
    金10,000元，係乙○○為配合警方查案而給付予被告，此業
    據證人乙○○於原審證明屬實，顯然乙○○並無意給付該10
    ,000 元予被告，此部分仍屬乙○○所有，被告尚未取得該
    10,000元之所有權，難認已屬被告所有，原審認扣案之10,
    000元亦屬被告因犯罪所得之物，而在被告所犯共同重利罪
    刑項下依刑法第38條第1項第3款諭知沒收，亦有未洽。被告
    上訴意旨，以否認對丙○○恐嚇、對乙○○共同重利，及就
    其對丙○○重利部分，請求從輕量刑，雖均無理由，惟原判
    決就此部分既有如上可議之處，自應由本院就上開部分予以
    撤銷，而定應執行刑部分亦應併予撤銷。爰審酌被告前已有
    重利前科，素行非佳，及其乘被害人丙○○、乙○○急需用
    錢之際，貸放款項以收取重利，而被告雖與被害人丙○○成
    立和解，免除被害人丙○○所積欠之借款58,000元的債務（
    含利息），有和解契約1份在卷（偵卷第11頁）可參，惟
    本件被害人丙○○實際取得之借款僅50,000元，於借款期間
    前後已給付高達約300,00 0元之利息予被告，所受經濟上之
    損失非輕，又被告實際上共同借款予乙○○僅80,000元，卻
    於短短數天即收取20,000之高利，惡性亦非輕，且被告為遂
    行收取重利之目的，竟出言恐嚇被害人丙○○，致丙○○心
    生恐懼，其犯罪手段顯非平和，且被告犯後僅坦認對丙○○
    重利部分犯行，對其餘犯行仍飾詞卸責，未見悔意等一切情
    狀，各量處如主文第2項所示之刑，並與其上訴駁回部分，
    定其應執行之刑及諭知易科罰金之折算標準，公訴意旨請求
    量處有期徒刑10月，尚嫌過重，附此敘明。
三、按刑法第38條第1項第3款所謂因犯罪所得之物，係指該物全
    部係犯罪所得而言，如非全部而僅係不能分割之其中一部係
    犯罪所得，自不得視為全部犯罪所得予以沒收（臺灣高等法
    院暨所屬法院87年度法律座談會刑事類法律問題第19號研討
    結果參照）。本件扣案如附表編號1、2所示之本票，為被害
    人丙○○交予被告用以支付重利之物，為被告所有因犯罪所
    得之物，爰依刑法第38條第1項第3款諭知沒收，至於扣案如
    附表編號3、4所示之本票及借據，以及扣案之現金10000元
    （10000元應發還乙○○）則不應沒收，已詳述如前，併此
    敘明。
據上論斷，應依刑事訴訟法第368條、第369條第1項前段、第364
條、第299條第1項前段，刑法第28條、第305條、第344條、第51
條第5款、第38條第1項第3款，刑法施行法第1條之1第1項、第2
項前段，判決如主文。
本案經檢察官甲○到庭執行職務。
中    華    民    國    98    年    4     月    28    日
          刑事第十庭    審判長法  官  林  照  明
                              法  官  蔡  名  曜
                              法  官  郭  瑞  祥
上列正本證明與原本無異。
不得上訴。
                              書記官  李  妍  嬅
中    華    民    國    98    年    4     月    28    日
附錄犯罪科刑法條
刑法第305條
以加害生命、身體、自由、名譽、財產之事，恐嚇
他人致生危害於安全者，處二年以下有期徒刑、拘役或三百元以
下罰金。
刑法第344條
乘他人急迫、輕率或無經驗貸以金錢或其他物品，而取得與原本
顯不相當之重利者，處一年以下有期徒刑、拘役或科或併科一千
元以下罰金。
附表
  編號    發票日        到期日          所載金額
  1       97年2月13日   97年2月15日     10000元
  2       97年2月15日   97年2月18日      7000元
  3       97年2月13日   97年2月22日     58000元
  4       借據1張                       67660元


司法院資訊處製作；財團法人民間司法改革基金會備份。
